---
title: "Адаптивный метод отбора"
author: "Пономаренко Артем, 422"
output: html_document
---

### Вариант 14

Реализуйте метод адаптивного отбора с использованием производной логарифма плотности для распределения Бирнбаума-Саундерса с плотностью
$$
p(x)=\frac{\sqrt{x}+\sqrt{\frac{1}{x}}}{2 \gamma x} \varphi\left(\frac{\sqrt{x}-\frac{1}{x}}{\gamma}\right), \quad x>0, \gamma>0
$$
Здесь $\varphi(x)$ - плотность стандартного нормального распределения.

Алгоритм:

1. Установить набор фиксированных точек и оценить логарифм плотности $(l=log(p))$, и производных логарифма плотности по фиксированным точкам.

2. Используем эти оценки функций для построения кусочно-линейной верхней границы для логарифмической плотности ($l_+$), через поддерживающие касательные линии логарифмической плотности в фиксированных точках.

3. Пусть  $g_+ = exp(log(p))$. Из-за кусочно-линейного построения $p_+$, $g_+$ кусочно-экспоненциальная, выборка $Y \sim g_+$ простая.

4. Возьмём $U∼Unif(0,1)$
Если $U \leq exp(l(Y) - l_+(Y))$, принимаем $Y$ в противном случае берём другой образец из $g_+$

5. Для любого $Y$ отклоненных по вышеуказанным критериям, $Y$ может быть добавлен к начальному набору фиксированных точек и кусочно-линейной верхней границе $l_+$ адаптивно.

Возьмём $\gamma = 1$:

```{r}
#install.packages("numDeriv")
options(warn = -1)
library(numDeriv)
library(ggplot2)

gamma = 1
bounds = c(0.03, 11)

n = 10000
breaks = 20

p <- function(x) 
{
  # (sqrt(x) + sqrt(1/x))/(2 * gamma * x) * dnorm((sqrt(x) - 1/x) / gamma)
  # dexp(x)
  dnorm(x, mean = 1)
}

l <- function(x) { 
  # log(p(x)) 
  # logb((sqrt(x) + sqrt(1/x))) - logb(2*gamma*x) + dnorm((sqrt(x) - 1/x) / gamma, log = TRUE)
  log(p(x))
}

dl <- function(x) {
  grad(l, x)
}
```

```{r}
ggplot(data.frame(x=bounds), aes(x)) +
  stat_function(fun=p, geom="line")+
  ggtitle("p(x)")
```

```{r}
ggplot(data.frame(x=bounds), aes(x))+
  stat_function(fun=l, geom="line")+
  ggtitle("log(p(x))")
  # l(9)
```

Определим точки пересечения касательных линий как:

$$z_{j} = y_{j} + \frac{l  (y_{j} )-l(y_{j+1})+(y_{j+1}-y_{j}) l^{\prime}(y_{j+1})}{l^{\prime}(y_{j+1})-l^{\prime}(y_{j})}$$

```{r}
ymin = 0
ymax = Inf

## вычисление точек пересечения опорных касательных линий
zfix = function(yfixed)
{
    yf0 = head(yfixed, n=-1)
    yf1 = tail(yfixed, n=-1)
    zfixed = yf0 + (l(yf0) - l(yf1) + (yf1 - yf0)*dl(yf1)) / (dl(yf1) - dl(yf0))
    return(zfixed)  
}
```

Кусочно-линейная функция:
$$l_{+}(y)= \begin{cases}l(y_{1})+(y-y_{1}) l^{\prime}(y_{1}) & y \leq z_{1} \\ l(y_{j})+(y_{j+1}-y_{j}) l^{\prime}(y_{j+1}) & z_{j} \leq y \leq z_{j+1} \\ l(y_{k})+(y-y_{k}) l^{\prime}(y_{k}) & z_{k} \leq y\end{cases}$$

```{r}
## оценка ненормированной кусочно-линейной верхней границы логарифма плотности
l_plus = function(y, yfixed) 
{
    res = rep(0, length(y))
    zfixed = zfix(yfixed)

    piecewise.idx = findInterval(y, c(ymin, zfixed, ymax))
    npieces = length(zfixed) + 1

    for(pidx in 1:npieces){
        yp = y[piecewise.idx == pidx]
        xx = l(yfixed[pidx]) + (yp - yfixed[pidx])*grad(l, yfixed[pidx]) 
        res[piecewise.idx == pidx] = xx
    }
    return(res)
}
```

Построим график логарифма плотности:

```{r}
yfixed <- seq(bounds[1], bounds[2], length.out=breaks)

z_grid <- zfix(yfixed)

l_plus_plot <- function(x){l_plus(x, yfixed)}


ggplot(data.frame(x=yfixed), aes(x))+
  stat_function(fun=l, geom="line", aes(colour='l(x)'))+
  stat_function(fun = l_plus_plot, geom = 'line', aes(colour = "l_+(x)")) +
  geom_point(y = l_plus_plot(yfixed)) +
  scale_colour_manual("Func", values=c("black","orange"), breaks=c("l(x)","l_+(x)")) #+ xlim(0, 1) #+ xlim(bounds)
```

Вычислим функцию распределения:
$$G_+(t) = \int_{-\infty}^t p_+(x) dx = \int_{-\infty}^t exp(l_+(x)) dx $$

Делаем выборку из плотности $g_+$.
* Возьмём $U∼Unif(0,1)$. 
 * Если $U \leq exp(l(Y) - l_+(Y))$, принимаем $Y$
 * в противном случае берём другой образец из $g_+$
* Для любого $Y$ отклоненных по вышеуказанным критериям, $Y$ может быть добавлен к начальному набору фиксированных точек и кусочно-линейной верхней границе $l_+$.

```{r}
# wei = integrate(function(x) exp(l_plus_plot(x)), lower=0, upper = Inf)$value

# dens_plus <- function(x) exp(l_plus_plot(x))/wei

# cdf_plus <- function(y) integrate(dens_plus, lower=0, upper = y)$value


gplus.cdf = function(vals, yfixed) 
{
    # equivalently:  integrate(function(z) exp(hplus(z, yfixed)), lower=-Inf, upper = vals)

    zfixed = zfix(yfixed) # точки пересечения

    zlen = length(zfixed) # кол-во узлов
    pct = numeric(length(vals))
    norm.const = 0
    for(zi in 0:zlen) {
        if(zi == 0)
        {
            zm = 0
        } else {
            zm = zfixed[zi]
        }

        if(zi == zlen)
        {
            zp = Inf
        } else {
            zp = zfixed[zi+1]
        }

        yp = yfixed[zi+1]
        ds = exp(l(yp))/dl(yp) * ( exp((zp - yp)*dl(yp)) - exp((zm - yp)*dl(yp)) )

        cidx = zm < vals & vals <= zp
        hidx = vals > zp

        pct[cidx] = pct[cidx] + exp(l(yp))/dl(yp) * ( exp((vals[cidx] - yp)*dl(yp)) - exp((zm - yp)*dl(yp)) )
        pct[hidx] = pct[hidx] + ds

        norm.const = norm.const + ds
    }

    print(pct)
    l = list( 
            pct = pct / norm.const, 
            norm.const = norm.const
        )
    return(l)
}

# cdf_plus(5)
# gplus.cdf(5, yfixed)
```

```{r}
## sample from the gplus density
gplus.sample = function(samp.size, yfixed)
{
    zfixed = zfix(yfixed)
    gp = gplus.cdf(zfixed, yfixed)
    # gp = cdf_plus(yfixed)
    zpct = gp$pct
    # print
    norm.const = gp$norm.const
    ub = c(0, zpct, 1)

    unif.samp = runif(samp.size)

    print(ub)
    fidx = findInterval(unif.samp, ub)
    num.intervals = length(ub) - 1
    zlow = c(ymin, zfixed)
    res = rep(NaN, length(unif.samp))
    for(ii in 1:num.intervals)
    {
        ui = unif.samp[ fidx == ii ]

        if(length(ui) == 0)
        {
            next
        }

        ## Invert the gplus CDF
        yp = yfixed[ii]
        zm = zlow[ii]
        tmp = (ui - ub[ii]) * dl(yp) * norm.const / exp(l(yp)) + exp( (zm - yp)*dl(yp) )
        tmp = yp + log(tmp) / dl(yp)
        res[ fidx == ii ] = tmp
    }
    return(res)
}
```

```{r}
smpl = gplus.sample(n, yfixed)

# set.seed(1234)
df <- data.frame(sample=smpl)
# head(df)
```

```{r}
ggplot(df, aes(x=sample)) +
geom_histogram(aes(y=..density..), position="identity", alpha=0.5, binwidth = 0.5, fill="lightblue")+
geom_density(aes(colour = "p+(x)")) +
stat_function(fun=p, geom="line", aes(colour = "p(x)")) +
scale_colour_manual("Func", values=c("darkblue","red"), breaks=c("p+(x)","p(x)")) + #+ #+ xlim(0, 0.3) #+ xlim(bounds) 
labs(title="Sample histogram plot", x="Sample", y = "Density") + xlim(bounds) #+ ylim(0,1)
```
