---
title: "Вычисление интегралов методом Монте-Карло"
output: html_document
---

## Вариант 1
$$J = \int_0^1 f(x)dx = \int_0^1 \sin\left(\frac{1}{\sqrt{x}} + e^{-x}\right)dx$$

* Убедиться, что интеграл сходится
* Реализовать процедуру интегрирования методом Монте-Карло для произвольной интегрирующей плотности. Убедиться в том, что процедура дает правильный результат
* Для случая конечных пределов проверить порядок сходимости процедуры Монте-Карло для
равномерной интегрирующей плотности
* Подобрать несколько интегрирующих плотностей и выбрать из них оптимальную с точки зрения скорости сходимости и дисперсии оценки. Обосновать выбор

## Сходимость

$$|\sin(t)| \leq 1$$
Интеграл (абсолютно) сходится, потому что абсолютное значение $\sin$ ограничено $1$, и мы интегрируем по ограниченному интервалу $[0,1]$.

Шаг 1. $$\xi_1 \dots \xi_n \text{ —  н.о.р. }P_\xi$$
Шаг 2. $$\eta_i = \frac{f}{p}(\xi_i)$$
Шаг 3. $$\hat{J}_n = \frac{1}{n} (\eta_1 \dots \eta_n) \to J$$
Доверительный интервал:
$$J \in\left(\hat{J}_{n}-\frac{\sigma}{\sqrt{n}} x_{\gamma} ; \hat{J}_{n}+\frac{\sigma}{\sqrt{n}} x_{\gamma}\right)$$

$$P(|\hat{J}_n - J| > \epsilon) \leq \frac{\sigma^2}{n\epsilon^2}$$

## Для произвольной плотности:
### Рассмотрим равномерное распределение:

```{r}
# install.packages("ggplot2")
library(ggplot2)
n <- 10000
options(warn=-1)


f <- function(x) {sin(1/sqrt(x) + exp(-x))}
p <- function(x) {dunif(x)}

m <- function(x) {f(x)/p(x)}
dens <- function(n) {runif(n)}

J <- integrate(f, lower = 0, upper = 1)$value

simulate_eta <- function(n, den){
  xi <- den(n)
  e.mean <- cumsum(m(xi))/seq_along(m(xi))
  # e.var <- cumsum(m(xi)^2) / (1:n) - e.mean^2
  e.var <- (cumsum(m(xi)^2) / (1:n) - e.mean^2) * (n / (n - 1))

  return(list(mean = e.mean, var = e.var))
}

conf_int <- function(mean, sd, gamma = 0.05)
{
  p <- qnorm(1 - gamma/2)

  return(list(left = mean - p*sd/sqrt(1:n), 
    right = mean + p*sd/sqrt(1:n)))
}

cheb_int <- function(mean, sd, gamma = 0.05)
{

  eps <- sd/sqrt(gamma*n)

  return(list(left = mean - eps, 
    right = mean + eps))
}

monte_carlo <- function(N, den){
  eta <- simulate_eta(N, den)
  conf <- conf_int(eta$mean, sqrt(eta$var))
  cheb <- cheb_int(eta$mean, sqrt(eta$var))

  res <- data.frame(Jn = eta$mean, J, conf.left = conf$left, conf.right = conf$right, cheb.left = cheb$left, cheb.right = cheb$right)
}

conf_plot <- function(dat, v1,v2,v3)
{
  ggplot(data = dat, aes(y = Jn, x = 1:n, colour = "red")) + 
    geom_line() + 
    geom_line(aes(y = J), col = "black") +
    geom_line(aes(y = conf.left, colour = "blue")) + geom_line(aes(y = conf.right, colour = "blue")) +
    geom_line(aes(y = cheb.left, colour = "green")) + geom_line(aes(y = cheb.right, colour = "green")) +
    ylab("Integral estimate") + xlab("n") +
    scale_colour_manual("Plots", values = c("blue", "green", "red"), labels = c("CLT", "Chebyshev", "Monte-Carlo")) +
    xlim(0, n) + ylim(J - 1000/n, J + 1000/n)
}


mc <- monte_carlo(n, dens)
# tmp <- scale_colour_manual("Plots", values = c("blue", "green", "red"), labels = c("CLT", "Chebyshev", "Monte-Carlo"))
# print(tmp$)
# names(tmp$aesthetics) <- c("a", "b", "c")
conf_plot(mc) + ggtitle("Uniform")
```

### Рассмотрим бета-распределение с параметрами $\frac{1}{2}, \frac{1}{2}$:

```{r}
p <- function(x) {dunif(x)}
dens <- function(n) {runif(n)}
est <- simulate_eta(n, dens) 

p <- function(x) {dbeta(x, 1/2,1/2)}
dens <- function(n) {rbeta(n,1/2,1/2)} 
est1 <- simulate_eta(n, dens)
mc1 <- monte_carlo(n, dens)

conf_plot(mc1) + ggtitle("beta(0.5, 0.5)")
```

## Найдём наилучшие параметры для бета-распределения перебором:

```{r}
i <- 0.01
j <- 0.01

df <- data.frame (i  = double(), j = double(), var = double(), mean = double())


i <- 0.01
while (i < 1.5) 
{
  
  j <- 0.01
  while(j < 1.5) 
  {
    # print(i, j)
    p <<- function(x) {dbeta(x, i, j)}
    dens <<- function(n) {rbeta(n, i, j)} 
    estt <- simulate_eta(n, dens)
    # print(estt$var[n])
    df[nrow(df) + 1,] = c(i, j, estt$var[n], estt$mean[n])
    j <<- j + 0.1  # 0.01
  }
  i <<- i + 0.1  # 0.01
  # print(df)
}
print(head(df[order(df$var),]))

# print(head(df[order(abs(df$mean - J)),]))
```

### Возьмём параметры $\alpha = 1.11, \beta = 0.81$:

```{r}
alpha = 1.11
beta = 0.81
beta_opt = sprintf("beta(%g,%g)", alpha, beta)
beta_opt
```

```{r}
p <- function(x) {dbeta(x, alpha, beta)} 
dens <- function(n) {rbeta(n, alpha, beta)} 
est2 <- simulate_eta(n, dens)
mc2 <- monte_carlo(n, dens)

conf_plot(mc2) + ggtitle(beta_opt)
```

## Сравним выбранные плотности на графике

```{r}
# library(reshape2)
x <- seq(0,1,length=100)
db <- dbeta(x, 0.5, 0.5)
du <- dunif(x)
dbo <- dbeta(x, alpha, beta)
f <- function(x) {sin(1/sqrt(x) + exp(-x))}

# qplot(x, db, geom="line")
ggplot() + geom_line(aes(x,du, color = "darkblue")) + 
  geom_line(aes(x, dbo, color = "purple")) +
  geom_line(aes(x,db, color = "red")) + 
  # geom_line(aes(x,f, color = "black")) + 
  stat_function(fun=f, aes(color = "black"))+

  scale_colour_manual("Distributions", values = c("black", "darkblue", "purple", "red"), 
    labels = c("f(x)", " Uniform", beta_opt, "beta(0.5, 0.5)")) +
  ylab("density") + ggtitle("Density plots")
```

## Сравним дисперсии

```{r}
vars <- data.frame(v0 = est$var, v1 = est1$var, v2 = est2$var)

ggplot(data = vars, aes(x = 1:n)) + 
  geom_line(aes(y = v0, colour = "unif")) + 
  geom_line(aes(y = v1, colour = "beta(0.5,0.5)") ) +
  geom_line(aes(y = v2, colour = beta_opt)) +
  scale_color_manual(name = "Distributions", values = c("red", "purple", "darkblue"), labels = c("beta(0.5, 0.5)", beta_opt, "unif")) +
  xlab("n") + ylab("Variance") + xlim(0,n) + ylim(0.2, 0.5) + ggtitle("Variance")
```

