---
title: "EM алгоритм"
output: html_notebook
---

## Пономаренко Артем, вариант 2
### Задание
Используя пакет mclust произвести процедуру оценивания, обосновать адекватность полученной
модели, визуализировать полученные компоненты.

Имеем множество наблюдений $x_1, \dots x_n$ --- случайные реализации из распределений $E_1, \dots, E_k$
$f_j(x_i, \theta)$ --- плотность $x_i \sim E_j$
Введем переменную $\gamma_i = j$, если $x_i \sim E_j$
Цель оптимизации модели: найти $\theta, \gamma$: $L(\theta, \gamma) = \prod_{i=1}^n f(\gamma_i,x_i \;|\; \theta) \to max$ --- максимизируем функцию правдоподобия


Построим диаграмму двумерной плотности распределения данных:
```{r}
# install.packages("ggplot2")
library('mclust')
library("ggplot2")

df <- read.csv("~/Coding/R_projects/2dn.txt", sep = ' ')
# plot(df)
ggplot(df, aes(x = V1, y = V2)) +
  geom_point() + stat_density2d_filled(alpha=0.5) + ylim(-4.5,4.5)

```


### Байесовский информационный критерий
$$BIC = k\ln(n) - 2ln(\hat{L})$$

$\hat{L}$--- максимум функции правдоподобия по $\hat{\theta}$
<!-- $$\hat{L} = p(x|\hat{\theta}, M)$$  -->

<!-- Volume + Shape + Orientation -->
<!-- Объем форма ориентация -->

Зависимость критерия BIC от числа кластеров
```{r}
BIC <- mclustBIC(df, verbose = FALSE)
print(BIC)
plot(BIC)
```
Мы получили разбиение исходных наблюдений на 6 кластеров с
оптимальным BIC = -3918.974.

```{r}
mc <- Mclust(df, verbose = FALSE)# modelNames = "EEE")
summary(mc, parameters = TRUE)
plot(mc, what = "classification")
plot(mc, what = "uncertainty")

```


